【裁判字號】    95,訴,908
【裁判日期】    950929
【裁判案由】    偽造文書等
【裁判全文】
臺灣板橋地方法院刑事判決               95年度訴字第908號
公  訴  人  臺灣板橋地方法院檢察署檢察官
被      告  壬○○
                    （另案於臺灣臺北監獄臺北分監執行中）
上列被告因偽造文書等案件，經檢察官提起公訴（九十五年度偵
字第五一三四號），以及移送併案審理（臺灣板橋地方法院檢察
署九十五年度偵字第一一０九八號、第一三一七三號、第一三五
一二號、第一五一五七號、第一七五六六號），被告於本院準備
程序中就被訴事實為有罪之陳述，經告知被告簡式審判程序之旨
，並聽取當事人之意見後，本院裁定由受命法官獨任進行簡式審
判程序，判決如下：
    主    文
壬○○共同連續攜帶兇器毀越安全設備於夜間侵入住宅竊盜，累
犯，處有期徒刑伍年陸月。
如附表一編號一至三所示簽帳單商店收據聯簽名欄內偽造之「戊○○」署押共參枚、如附表二編號一至二所示簽帳單商店收據聯
簽名欄內偽造之「丁○○」署押貳枚以及扣案如附表一編號一所
示簽帳單存根聯壹張、黑色布鞋壹雙、布質手套壹對、Ｔ型扳手
壹支、自製萬能鑰匙參支均沒收之。
    犯罪事實
一、壬○○前於民國八十四年間因吸用麻醉藥品安非他命案件，
    經臺灣高等法院以八十四年度上訴字第二九五０號判處有期
    徒刑六月，如易科罰金，以銀元三百元折算一日確定；復於
    同年間因販賣麻醉藥品安非他命案件，經本院以八十四年度
    訴字第一八九一號判處有期徒刑五年二月確定。壬○○入監
    接續執行上揭刑罰，於八十六年七月二十三日縮短刑期假釋
    出監，嗣假釋遭撤銷，再入監執行殘刑三年五月八日，於九
    十三年九月三十日縮短刑期執行完畢（於本案構成累犯）。
    詎猶不知悔改，竟意圖為自己不法之所有，基於竊盜之概括
    犯意，先後實施下列竊盜行為：
  (一)於九十五年二月十六日下午三時許，在臺北縣三重巿自強路
    與仁美街口，持在路旁拾獲之石塊砸破子○○停放該處停車
    格內之車牌號碼ＤＮ－０七六０號自小客車車窗（毀損部分
    未據告訴）後，進入車內竊取子○○所有之黑色手提包一只
    （內有數位相機一臺、存摺三本），得手後旋將其中數位相
    機交予真實姓名年籍不詳、綽號「阿興」之成年男子使用。
  (二)又於九十五年三月三日下午六時三十分許，在臺北縣三重巿
    五華街與五福路口，夥同具有竊盜犯意聯絡之「阿興」，趁
    戊○○所有之自小貨車車門未關之際，由壬○○以徒手開啟
    車門後入內竊取戊○○所有之黑色手提包一只以及內置之黑
    色皮夾一個、現金新臺幣（下同）六千四百一十元、國民身
    分證、駕駛執照、行車執照各一張、信用卡三張（其中一張
    為戊○○持用之卡號0000000000000000號
    中國信託商業銀行信用卡）、現金卡二張、提款卡二張，「
    阿興」則在旁把風接應。二人得手後，旋將除黑色手提包、
    皮夾、現金、中國信託商業銀行信用卡外之其餘物品丟棄在
    臺北縣三重巿溪尾街碧華國小旁，另將黑色手提包、皮夾及
    現金藏置在壬○○位於臺北縣三重巿五福街三十六號住處一
    樓樓梯間內。壬○○與「阿興」復基於行使偽造私文書以及
    詐欺取財之概括犯意聯絡，先後於如附表一所示時間，持前
    開竊得之中國信託商業銀行信用卡，前往各信用卡特約商店
    內，連續三次由壬○○以偽造「戊○○」之署押於簽帳單商
    店收據聯上持卡人簽名欄內之方式，先後簽帳購買如附表一
    所示財物，並持以交付各特約商店店員核對而行使之，致如
    附表一編號一、二所示商店店員均誤認其為合法之持卡人而
    交付其所購買之商品，壬○○旋將之交予在外接應之「阿興
    」使用。嗣經如附表一編號三所示特約商店紫行星通訊行店
    長林國誠查覺有異，乃藉故拖延時間，佯請壬○○及「阿興
    」於二十分鐘後再返店取貨，渠二人不疑有他，即先行離去
    ，林國誠則趁隙報警，嗣壬○○於同日晚間八時許，獨自返
    回紫行星通訊行時，為警當場查獲，其始未取得其原簽帳購
    買之如附表一編號三所示行動電話，惟仍足以生損害於戊○○及中國信託商業銀行、各該信用卡特約商店。壬○○嗣帶
    同警方前往其上址住處一樓樓梯間內，起出戊○○失竊之黑
    色手提包、皮夾各一個以及現金六千四百一十元；復經警在
    其騎乘之車牌號碼ＧＫＭ－三三八號重機車腳踏板上，起獲
    子○○失竊之黑色手提包一個以及存摺三本等物，而得悉上
    情。
  (三)再於九十五年三月二十四日晚間八時許，攜帶其所有之全罩
    式安全帽一頂，自丑○○位於臺北縣蘆洲巿信義路二二二巷
    三十二弄五樓二樓住處樓梯間攀爬踰越鐵窗進入屋內（無故
    侵入住宅部分未據告訴），竊取賴振銘所有行動電話三具、
    數位相機一臺以及丁○○持用之卡號0000000000
    000000號中國信託商業銀行信用卡一張，得手後欲逃
    離現場之際，適丑○○返家發現上情，壬○○見狀立即逃離
    現場，卻疏將前開安全帽遺留在上址住處內。壬○○復承前
    行使偽造私文書以及詐欺取財之概括犯意，先後於如附表二
    所示時間，持上揭竊得之中國信託商業銀行信用卡，前往各
    信用卡特約商店內，連續二次以偽造「丁○○」之署押於簽
    帳單商店收據聯上持卡人簽名欄內之方式刷卡購物，並持以
    交付各特約商店店員核對而行使之，致店員誤認其為合法之
    持卡人而交付其所購買之商品，足以生損害於丁○○及中國
    信託商業銀行、各該信用卡特約商店。嗣經丑○○報警至竊
    案現場採集可疑指紋送內政部警政署刑事警察局比對結果，
    其中在前開安全帽前罩檔風板上所採集之指紋，與該局檔存
    壬○○指紋卡左、右拇指紋相符，乃為警查知上情。
  (四)於九十五年三月十五日晚間七時許，攜帶其所有客觀上具有
    危險性而足供兇器使用之鐵槌一支，至易靖位於臺北縣三重
    巿五福街五十四號二樓住處，先以鐵槌敲破氣窗後再攀爬入
    內（毀損及無故侵入住宅部分均未據告訴），竊取易靖所有
    之現金三萬元、電腦一部、手錶一只、戒指二只、耳環二對
    等物。嗣易靖返家後發現住處遭竊，旋報警到場採集可疑指
    紋送內政部警政署刑事警察局比對結果，其中在易靖之女使
    用之房間內ＨＥＬＬＯＫＩＴＴＹ存錢筒上所採集之指紋，
    與該局檔存壬○○指紋卡左拇指指紋相符，始得悉上情。
  (五)於九十五年四月二十五日下午四時許，夥同具竊盜犯意聯絡
    之潘憲億（業經本院以九十五年度易字第九五一號判處有期
    徒刑九月確定），先後自乙○○位於臺北縣三重市○○街一
    一八巷二十六弄三號三樓住處樓梯間攀爬踰越陽臺鐵窗逃生
    門進入屋內（無故侵入住宅部分未據告訴），均手戴手套竊
    取乙○○所有之金項鍊、金耳環、金手指等物（合計價值約
    二萬餘元），得手後正欲離開現場之際，適遇乙○○返家而
    發現上情，壬○○見狀旋攜帶竊得之金飾自前開逃生窗跳下
    至一樓後逃逸，潘憲億則從該逃生窗攀爬至樓梯間欲下樓時
    ，為乙○○及其他住戶合力逮獲，並報警到場查獲上情，復
    經警扣得潘憲億所有且在遭逮捕時掙脫掉落之手套一對及鞋
    子一雙。
  (六)於如附表三所示時間以及地點，夥同具竊盜犯意聯絡之郭忠
    （另案由本院以九十五年度易字第一四四四號審理中），由
    壬○○自各住宅樓梯間攀爬踰越陽臺鐵窗安全門進入屋內（
    侵入住宅部分均未據告訴）行竊，郭忠則在各住宅樓下巷口
    把風，渠二人連續五次以此方式竊取如附表三所示財物得逞
    。得手後即將所竊財物變賣換取現金朋分花用殆盡。
  (七)於九十五年五月二十一日晚間六時三十四分許，攜帶其所有
    客觀上具危險性而足供兇器使用之Ｔ型扳手一支及自製萬能
    鑰匙三支，攀爬癸○○○位於臺北縣三重巿三和路四段三八
    二巷九十二弄五號四樓住處窗戶後進入屋內（無故侵入住宅
    部分未據告訴），竊取癸○○○所有之現金六千五百七十九
    元、金融卡三張、信用卡二張、手錶二只、金手鍊四只、金
    腳鍊一只、金戒指三只等物。適癸○○○返家發現上情，旋
    報警到場在上址陽臺逮獲壬○○，並扣得壬○○所有預備供
    行竊所用之自製萬能鑰匙鑰匙三支以及Ｔ型扳手一支。
二、案經臺北縣政府警察局三重分局報請臺灣板橋地方法院檢察
    署檢察官偵查起訴，以及移送併案審理，壬○○於本院準備
    程序中就被訴事實為有罪之陳述，經告知壬○○簡式審判程
    序之旨，並聽取當事人之意見後，本院裁定由受命法官獨任
    進行簡式審判程序。
    理    由
一、上揭犯罪事實，業據被告壬○○迭於警詢、偵查中以及本院
    審理時自白不諱，並經被害人子○○、戊○○、頂好超巿收
    銀員張甲泰、紫行星通訊行店長林國誠、丑○○、丁○○、
    易靖、乙○○、辛○○、己○○○、庚○○、丙○○、甲○○、癸○○○於警詢時指述明確，且有贓物認領保管單三張
    、如附表一所示簽帳單商店存根聯影本三紙、採證照片十八
    幀、勘察採證同意書證物清單各二份、內政部警政署刑事警
    察局九十五年四月二十五日刑紋字第０九五００五一五八二
    號鑑驗書、九十五年五月一日刑紋字第０九五００六一００
    九號鑑驗書、被告指紋卡片各一份、監視錄影系統監錄影像
    翻拍畫面影本十六幀、中國信託商業銀行陳報之冒用明細及
    如附表二所示簽帳單商店存根聯影本二紙附卷可稽，另有如
    附表編號一所示簽帳單持卡人存根聯一紙、共犯潘憲億行竊
    時所用之黑色布鞋一雙以及布質手套一對、被告所有預備供
    行竊所用之自製萬能鑰匙鑰匙三支以及Ｔ型扳手一支扣案可
    資佐證，足認被告自白確與事實相符。是本案事證明確，被
    告犯行堪以認定，應予依法論罪科刑。
二、查被告行為後，刑法部分條文業於九十四年二月二日經總統
    以華總一義字第０九四０００一四九０一號令修正公布，並
    自九十五年七月一日起生效施行（下稱現行刑法）；復參酌
    最高法院九十五年五月二十三日第八次刑事庭會議決議意旨
    ，現行刑法第二條第一項之規定，係規範行為後法律變更所
    生新舊法律比較適用之準據法，於現行刑法施行後，應適用
    現行刑法第二條第一項之規定，為「從舊從輕」之比較；又
    比較時應就罪刑有關之共犯、未遂犯、想像競合犯、牽連犯
    、連續犯、結合犯，以及累犯加重、自首減輕暨其他法定加
    減原因（如身分加減）與加減例等一切情形，綜其全部罪刑
    之結果而為比較。茲就本案所涉法律修正比較適用結果分敘
    如下：
  (一)九十五年七月一日現行刑法修正施行前，刑法分則關於罰金
    刑之規定係以銀元為貨幣單位，且依現行罰金罰鍰提高標準
    條例第一條及第四條規定，應按各該具體條文制定或修正之
    時間先後，定其提高之倍數，並依現行法規所定貨幣單位折
    算新臺幣條例第二條規定，銀元以新臺幣元之三倍折算之。
    而刑法施行法於九十五年六月十四日經總統以華總一義字第
    ０九五０００八五一八一號令修正增訂第一條之一條文，該
    條規定：「（第一項）中華民國九十四年一月七日刑法修正
    施行後，刑法分則編所定罰金之貨幣單位為新臺幣。（第二
    項）九十四年一月七日刑法修正時，刑法分則編未修正之條
    文定有罰金者，自九十四年一月七日刑法修正施行後，就其
    所定數額提高為三十倍。但七十二年六月二十六日至九十四
    年一月七日新增或修正之條文，就其所定數額提高為三倍。
    」而刑法第三百三十九條第一項詐欺取財罪之處罰，乃明訂
    「處五年以下有期徒刑、拘役或科或併科一千元以下罰金」
    ，此自二十四年七月一日施行後即未再予修正。則依刑法施
    行法第一條之一規定，其罰金刑部分於九十五年七月一日刑
    法修正生效施行後，改以新臺幣元為單位，且數額應提高三
    十倍；此與修正前之罰金刑係以銀元為貨幣單位，且適用罰
    金罰鍰提高標準條例之規定應提高十倍，再依現行法規所定
    貨幣單位折算新臺幣條例之規定以新臺幣元之三倍折算之，
    相較之下，就罰金刑之最高數額部分，對被告而言，二者適
    用結果並無不同。惟修正前刑法第三十三條第五款規定：「
    主刑之種類如左：五罰金：一元以上。」現行刑法第三十三
    條第五款修正為：「主刑之種類如下：五罰金：新臺幣一千
    元以上，以百元計算之。」則現行刑法關於罰金刑之最低數
    額部分，已較修正前之刑法規定提高。是綜合比較修正前、
    後關於刑法第三百三十九條第一項詐欺取財罪法定刑之規定
    ，以修正前之刑法規定較有利於被告。
  (二)被告行為時之刑法第五十六條規定：「連續數行為而犯同一
    之罪名者，以一罪論。但得加重其刑至二分之一。」同法五
    十五條後段規定：「犯一罪而其方法或結果之行為犯他罪名
    ，從一重處斷。」惟現行刑法已刪除前開關於連續犯、牽連
    犯之規定，此刪除雖非犯罪構成要件之變更，但顯已影響行
    為人刑罰之法律效果，自屬法律有變更，而現行刑法既無連
    續犯及牽連犯得論以裁判上一罪之情形，則被告所犯之數罪
    ，應按其具體情形而可能論以數罪併罰，是比較修正前、後
    刑法之規定，以適用被告行為時之刑法論以連續犯以及牽連
    犯之規定，較有利於被告。
  (三)被告前於八十四年間因吸用麻醉藥品安非他命案件，經臺灣
    高等法院以八十四年度上訴字第二九五０號判處有期徒刑六
    月，如易科罰金，以銀元三百元折算一日確定；復於同年間
    因販賣麻醉藥品安非他命案件，經本院以八十四年度訴字第
    一八九一號判處有期徒刑五年二月確定。上揭二罪接續執行
    ，於八十六年七月二十三日縮短刑期假釋出監，嗣假釋遭撤
    銷，再入監執行殘刑三年五月八日，於九十三年九月三十日
    縮短刑期執行完畢，有臺灣高等法院被告前案紀錄表一件在
    卷足憑，其於五年內再故意犯本案有期徒刑以上之罪，無論
    依修正前、後刑法第四十七條規定，均應構成累犯，並加重
    本刑至二分之一，是對被告而言，二者適用結果並無不同。
  (四)另現行刑法第三十八條關於沒收從刑之規定，僅在該條第一
    項第三款增設「因犯罪所生之物」亦得沒收之規定，並為使
    適用更期明確，以符合現行實務之見解，將該條第二項、第
    三項所使用之「犯人」一詞，修正為「犯罪行為人」。則關
    於被告所有且供犯罪所用之物，無論依修正前、後刑法第三
    十八條第一項第二款規定，均得宣告沒收，是對被告而言，
    二者適用結果亦無不同。
  (五)綜上，經整體比較全部罪刑之結果，以九十五年七月一日生
    效施行前之刑法規定，較有利於被告，是依現行刑法第二條
    第一項前段規定，自應一體適用被告行為時之法律即修正前
    之刑法規定。
三、論罪科刑部分
  (一)查被告持石塊敲破被害人子○○所有之車牌號碼ＤＮ－０七
    六０號自小客車車窗後入內行竊之行為（即如犯罪事實欄(一)
    所示犯行），核其所為，係犯刑法第三百二十條第一項之普
    通竊盜罪。
  (二)次查，被告與真實姓名年籍不詳、綽號「阿興」之成年男子
    ，趁被害人戊○○所有之自小貨車車門未關之際，進入車內
    竊取財物，復持竊得之信用卡至各信用卡特約商店刷卡購物
    ，並冒用被害人戊○○之名義偽造簽帳單，致使如附表一編
    號一、二所示特約商店店員陷於錯誤而交予其所購買之商品
    ，嗣經附表一編號三所示特約商店店員查覺有異而報警到場
    處理，被告始未詐得該次欲購買之商品，惟仍足以生損害於
    被害人戊○○及中國信託商業銀行、各該信用卡特約商店（
    即如犯罪事實欄(二)），核其所為，係犯刑法第三百二十條第
    一項之普通竊盜罪、同法第二百十六條、第二百十條之行使
    偽造私文書罪以及同法第三百三十九條第一項之詐欺取財既
    遂罪、同條第三項、第一項之詐欺取財未遂罪。
  (三)復查，被告於夜間踰越被害人丑○○住處鐵窗安全設備後進
    入屋內竊取財物，復持竊得之信用卡至各信用卡特約商店刷
    卡購物，並冒名被害人丁○○之名義偽造簽帳單，致使各特
    約商店店員陷於錯誤而交予其所購買之商品，足以生損害於
    被害人丁○○及中國信託商業銀行、各該信用卡特約商店（
    即如犯罪事實欄(三)），核其所為，係犯刑法第三百二十一條
    第一項第一款、第二款之踰越安全設備於夜間侵入住宅竊盜
    罪、同法第二百十六條、第二百十條之行使偽造私文書罪以
    及同法第三百三十九條第一項之詐欺取財罪。
  (四)又查，一般鐵槌乃屬鐵製材質，質地堅硬，此為眾所周知之
    事實，自足以對於人之生命、身體、安全構成威脅而具有危
    險性，自屬兇器之一種；被告於夜間持該鐵槌敲破被害人易
    靖住處氣窗安全設備後，攀爬該窗戶進入屋內竊取財物（即
    如犯罪事實欄(四)），核其所為，係犯刑法第三百二十一條第
    一項第一款、第二款、第三款之攜帶兇器毀越安全設備於夜
    間侵入住宅竊盜罪。
  (五)再查，被告與共犯潘憲億共同踰越被害人乙○○住處鐵窗安
    全設備後進入屋內竊取財物（即如犯罪事實欄(五)），核其所
    為，係犯刑法第三百二十一條第一項第二款之踰越安全設備
    竊盜罪。
  (六)更查，被告與共犯郭忠先後於日間及夜間踰越被害人辛○○
    、己○○○、庚○○、丙○○、甲○○等人住處鐵窗安全設
    備入內行竊（即如犯罪事實欄(六)），核其所為，係犯刑法第
    三百二十一條第一項第二款之踰越安全設備竊盜罪及同條項
    第一款、第二款之踰越安全設備於夜間侵入住宅竊盜罪。
  (七)末查，扣案之Ｔ型板手一支，係金屬材質，質地堅硬，把手
    部分以膠帶纏繞，前端為一字型，而扣案之自製萬能鑰匙三
    支，長均約八公分，皆以細鐵條折彎製成，尾端部分用黑色
    膠帶纏繞，前端尖銳，業經本院於審判程序中當庭勘驗屬實
    （見本院九十五年九月十九日簡式審判筆錄），經核均足以
    對人之生命、身體、安全構成威脅而具有危險性，皆屬兇器
    之一種；被告於夜間持該Ｔ型扳手及自製鑰匙，攀爬被害人
    癸○○○住處窗戶後入內竊取財物，核其所為，係犯刑法第
    三百二十一條第一項第一款、第二款、第三款之攜帶兇器踰
    越安全設備於夜間侵入住宅竊盜罪。
  (八)至原公訴意旨雖認被告所為如犯罪事實欄(一)所示犯行，係犯
    刑法第三百二十一條第一項第三款之攜帶兇器竊盜罪嫌等語
    ；惟按刑法第三百二十一條第一項第三款攜帶兇器竊盜罪，
    所稱之兇器，乃依一般社會觀念足以對人之生命、身體、安
    全構成威脅，而具有危險性之「器械」而言，而磚塊、石頭
    乃自然界之物質，尚難謂為通常之「器械」，從而持磚塊、
    石頭砸毀他人車窗竊盜部分，尚難論以攜帶兇器竊盜罪（最
    高法院九十二年度臺非字第三八號裁判意旨參照）。是被告
    持以敲破車窗所用之石塊，既屬自然界之物質，經核非屬具
    有危險性之「器械」，則被告以石塊敲破車窗後進入車內竊
    取財物之行為，自難以攜帶兇器竊盜罪相繩，原公訴意旨容
    有誤會，併此敘明。
  (九)被告偽造署押係偽造私文書之部分行為，其偽造私文書之低
    度行為應為其行使偽造私文書之高度行為所吸收，均不另論
    罪。
  (十)被告與「阿興」就如犯罪事實欄(二)所示普通竊盜、行使偽造
    私文書以及詐欺取財等犯行，均有犯意聯絡與行為分擔，為
    共同正犯。又被告與潘憲億就如犯罪事實欄(五)所示踰越安全
    設備竊盜犯行，有犯意聯絡與行為分擔，亦為共同正犯。另
    被告與郭忠就如犯罪事實欄(六)所示踰越安全設備竊盜、踰越
    安全設備於夜間侵入住宅竊盜等犯行，有犯意聯絡與行為分
    擔，為共同正犯。
  (十一)被告先後多次普通竊盜暨加重竊盜行為、多次行使偽造私文
    書行為、多次詐欺取財既遂暨詐欺取財未遂行為，時間均緊
    接，方法亦相同，所犯各係犯罪構成要件相同之罪名，顯係
    基於概括犯意而為，為連續犯，應分別依修正前刑法第五十
    六條規定，論以一情節較重之連續攜帶兇器毀越安全設備於
    夜間侵入住宅竊盜罪、一連續行使偽造私文書罪、一連續詐
    取取財既遂罪。
  (十二)被告所犯上揭三罪間，有方法、結果之牽連關係，應依修正
    前刑法第五十五條後段規定從一重依攜帶兇器踰越安全設備
    於夜間侵入住宅竊盜罪罪處斷。
  (十三)被告前於八十四年間因吸用麻醉藥品安非他命案件，經臺灣
    高等法院以八十四年度上訴字第二九五０號判處有期徒刑六
    月，如易科罰金，以銀元三百元折算一日確定；復於同年間
    因販賣麻醉藥品安非他命案件，經本院以八十四年度訴字第
    一八九一號判處有期徒刑五年二月確定；被告入監接續執行
    上揭刑罰，於八十六年七月二十三日縮短刑期假釋出監，嗣
    假釋遭撤銷，再入監執行殘刑三年五月八日，於九十三年九
    月三十日縮短刑期執行完畢，業如前述，其於五年內再犯本
    案有期徒刑以上之罪，為累犯，應依修正前刑法第四十七條
    規定加重其刑，並遞加之。
  (十四)爰審酌被告先後二次竊取被害人置於車內之財物，又連續九
    次侵入他人住宅內行竊，甚有攜帶兇器為之者，嗣又持竊得
    之信用卡盜刷消費購物，除造成被害人財產損失外，更危害
    他人居住安寧，妨害社會秩序甚為嚴重，惡性非輕，兼衡其
    犯罪動機、目的、手段、所竊財物價值以及犯罪後尚知坦承
    犯行，頗具悔意等一切情狀，量處如主文所示之刑，以資懲
    儆。
四、應沒收之物品
  (一)被告於如犯罪事實欄(一)所示時間及地點持以行竊所用之石塊
    ，既據其陳稱係自路旁拾獲之物等語明確（見本院九十五年
    六月二十六日簡式審判筆錄），復查無其他積極證據足認該
    石塊屬被告所有之物，故不予宣告沒收。
  (二)被告在如附表一編號一至三所示簽帳單商店收據聯簽名欄內
    偽造之「戊○○」署押共三枚，不問屬於犯人與否，均應依
    刑法第二百十九條規定宣告沒收之。又扣案之如附表一編號
    一所示簽帳單持卡人存根聯一張，則係被告所有因犯罪所得
    之物，亦據其供承無訛（見臺灣板橋地方法院檢察署九十五
    年度偵字第五一三四號偵查卷第十四頁），應依修正前刑法
    第三十八條第一項第三款規定宣告沒收之。至被告於如附表
    一編號二、三所示時間及地點刷卡消費時，各該特約商店店
    員均尚未將簽帳單持卡人存根聯交予被告收執，故該簽簽帳
    單持卡人存根聯既非屬被告所有之物，自不得宣告沒收，附
    此敘明。
  (三)被告在如附表二編號一、二所示簽帳單商店收據聯簽名欄內
    偽造之「丁○○」署押共二枚，不問屬於犯人與否，均應依
    刑法第二百十九條規定宣告沒收。至如附表二編號一、二所
    示簽帳單持卡人存根聯二張，雖經各該特約商店店員交予被
    告收執，惟未據扣案，復查無其他積極證據足認現尚存在，
    為免將來執行困難，故均不予宣告沒收，附此敘明。
  (四)被告於如犯罪事實欄(四)所示時間以及地點實施竊盜行為所用
    之鐵槌一支，雖為被告所有供犯罪所用之物，惟未據扣案，
    復查無其他積極證據足認尚仍存在，為免將來執行困難，故
    不予宣告沒收。
  (五)警方於如犯罪事實欄(五)所示時間及地點查扣之黑色布鞋一雙
    以及布質手套一對，雖為被告否認屬其所有，惟共犯潘憲億
    於警詢及偵查中已自承：布鞋係伊的，手套是被告的等語明
    確（見臺灣板橋地方法院檢察署九十五年度偵字第一一０九
    八號偵查卷第九頁及第五四頁），而證人即被害人乙○○於
    於偵查中證述稱：警方所查獲之手套、鞋子都是伊等逮獲潘
    憲億時，渠掙脫所掉落的等情無訛（見同上偵查卷第六三頁
    ），顯見扣案之布質手套確係共犯潘憲億所穿戴用以行竊之
    物。從而，扣案之黑色布鞋一雙以及布質手套一對均係供共
    犯潘憲億竊盜所用之物，且分別係共犯潘憲億及被告所用，
    皆應依修正前刑法第三十八條第一項第二款規定宣告沒收之
    。至被告雖供承其行竊時所用之手套業經其帶走等語（見本
    院九十五年六月二十六日簡式審判筆錄），惟未據扣案，復
    無其他積極證據足認尚仍存在，為免將來執行困難，故不予
    宣告沒收，附此敘明。
  (六)警方於如犯罪事實欄(七)所示時間及地點查扣之自製萬能鑰匙
    三支以及Ｔ型扳手一支，均依被告所有預備供行竊所用之物
    ，業據其供陳在卷（見本院九十五年六月二十六日簡式審判
    筆錄），皆應依修正前刑法第三十八條第一項第二款規定宣
    告沒收之。
據上論斷，應依刑事訴訟法第二百七十三條之一第一項、第二百
九十九條第一項前段，刑法第二條第一項前段、第二百十條、第
二百十六條、第三百二十一條第一項第一款、第二款、第三款、
第三百三十九條第一項、第二百十九條，修正前刑法第二十八條
、第五十六條、第五十五條後段、第四十七條、第三十八條第一
項第二款、第三款，罰金罰鍰提高標準條例第一條前段，判決如
主文。
本案經檢察官張瑞娟到庭執行職務。
中    華    民    國    95    年    9     月    29    日
                  刑事第七庭  法  官  王  瑜  玲
上列正本證明與原本無異。
如不服本判決，應於判決送達後10日內向本院提出上訴狀（應附
繕本），上訴於臺灣高等法院。
中    華    民    國    95    年    9     月    29    日
                              書記官  黃  頌  棻
附錄本案論罪科刑法條全文：
中華民國刑法第二百十條
（偽造變造私文書罪）
偽造、變造私文書，足以生損害於公眾或他人者，處五年以下有
期徒刑。
中華民國刑法第二百十六條
（行使偽造變造或登載不實之文書罪）
行使第二百十條至第二百十五條之文書者，依偽造、變造文書或
登載不實事項或使登載不實事項之規定處斷。
中華民國刑法第三百二十一條
（加重竊盜罪）
犯竊盜罪而有左列情形之一者，處六月以上、五年以下有期徒刑
：
一  於夜間侵入住宅或有人居住之建築物、船艦或隱匿其內而犯
    之者。
二  毀越門扇、牆垣或其他安全設備而犯之者。
三  攜帶兇器而犯之者。
四  結夥三人以上而犯之者。
五  乘火災、水災或其他災害之際而犯之者。
六  在車站或埠頭而犯之者。
前項之未遂犯罰之。
中華民國刑法第三百三十九條
（普通詐欺罪）
意圖為自己或第三人不法之所有，以詐術使人將本人或第三人之
物交付者，處五年以下有期徒刑、拘役或科或併科一千元以下罰
金。
以前項方法得財產上不法之利益或使第三人得之者，亦同。
前二項之未遂犯罰之。
附表一：壬○○與「阿興」持戊○○所有之卡號0000000
        00000000號中國信託商業銀行信用卡刷卡消費
        明細一覽表
┌──┬─────┬─────┬───┬────┬────┬───────┐
│編號│時      間│ 特約商店 │店  員│購買商品│消費金額│  簽  帳  單  │
├──┼─────┼─────┼───┼────┼────┼───────┤
│ 一 │九十五年三│頂好超巿（│收銀員│七星牌香│一千六百│商店收據聯一│
│    │月三日下午│臺北縣三重│張甲泰│菸三條  │五十元  │  張（簽名欄內│
│    │六時五十四│巿五華街一│      │        │        │  有偽造之「胡│
│    │分許      │一四號）  │      │        │        │  哲誠」署押一│
│    │          │          │      │        │        │  枚）        │
│    │          │          │      │        │        │持卡人存根聯│
│    │          │          │      │        │        │  一張（交由童│
│    │          │          │      │        │        │  志偉收持，已│
│    │          │          │      │        │        │  扣案）      │
├──┼─────┼─────┼───┼────┼────┼───────┤
│ 二 │同日下午七│紫行星通訊│店長林│ＮＯＫＩ│一萬四千│商店收據聯一│
│    │時許      │行（臺北縣│國誠  │Ａ牌六一│七百元  │  張（簽名欄內│
│    │          │三重巿五華│      │一一型行│        │  有偽造之「胡│
│    │          │街八十六號│      │動電話一│        │  哲誠」署押一│
│    │          │）        │      │具      │        │  枚）        │
│    │          │          │      │        │        │持卡人存根聯│
│    │          │          │      │        │        │  尚未交予童志│
│    │          │          │      │        │        │  偉          │
├──┼─────┼─────┼───┼────┼────┼───────┤
│ 三 │同日下午七│同上      │同上  │松下牌Ｖ│一萬四千│商店收據聯一│
│    │時四分許  │          │      │Ｓ二型行│五百元  │  張（簽名欄內│
│    │          │          │      │動電話一│        │  有偽造之「胡│
│    │          │          │      │具      │        │  哲誠」署押一│
│    │          │          │      │        │        │  枚）        │
│    │          │          │      │        │        │持卡人存根聯│
│    │          │          │      │        │        │  尚未交予童志│
│    │          │          │      │        │        │  偉          │
└──┴─────┴─────┴───┴────┴────┴───────┘
附表二：壬○○持丁○○所有之卡號000000000000
        0000號中國信託商業銀行信用卡刷卡消費明細一覽
        表
┌──┬───────┬───────┬────────┬────────┐
│編號│時          間│地          點│消費金額(新臺幣)│簽    帳    單  │
├──┼───────┼───────┼────────┼────────┤
│ 一 │九十二年三月二│雙元電化製品（│九千九百元      │商店收據聯一張│
│    │十四日晚間九時│臺北縣蘆洲巿重│                │  （簽名欄內有偽│
│    │十三分許      │陽街四十六號）│                │  造之「丁○○」│
│    │              │              │                │  署押一枚）    │
│    │              │              │                │持卡人存根聯一│
│    │              │              │                │  張（已交由童志│
│    │              │              │                │  偉收執，未扣案│
│    │              │              │                │  ）            │
├──┼───────┼───────┼────────┼────────┤
│ 二 │同日晚間九時二│全國電子（臺北│二萬八千八百元  │同上            │
│    │十二分許      │縣蘆洲巿三民路│                │                │
│    │              │十二之一號）  │                │                │
└──┴───────┴───────┴────────┴────────┘
附表三：壬○○與郭忠共同行竊之時間、地點、被害人以及竊取
        財物一覽表
┌──┬───────┬───────────┬───┬─────────┐
│編號│  時      間  │  地              點  │被害人│  所  竊  財  物  │
├──┼───────┼───────────┼───┼─────────┤
│ 一 │九十五年五月一│臺北縣三重巿河邊北街一│辛○○│ＳＯＮＹ牌液晶電視│
│    │日上午十時許  │六０巷二十號三樓      │      │一臺、現金美金二百│
│    │              │                      │      │元、ＨＩ－ＴＥＣＨ│
│    │              │                      │      │牌液晶電腦螢幕一臺│
│    │              │                      │      │、對錶二支、金飾七│
│    │              │                      │      │件（合計價值約新臺││
│    │              │                      │      │幣二十九萬三千四百│
│    │              │                      │      │元）              │
├──┼───────┼───────────┼───┼─────────┤
│ 二 │九十五年五月十│臺北縣三重巿力行路二段│胡傅玉│金飾及珠寶、手提電│
│    │一日下午五時許│七十六巷一弄二號二樓  │英    │腦（合計價格約新臺│
│    │              │                      │      │幣三十萬元）      │
├──┼───────┼───────────┼───┼─────────┤
│ 三 │九十五年五月十│臺北縣三重巿溪尾街二一│庚○○│現金新臺幣三萬元、│
│    │三日夜間十時四│八巷十七號二樓        │      │金飾一批、信用卡四│
│    │十五分許      │                      │      │張                │
├──┼───────┼───────────┼───┼─────────┤
│ 四 │九十五年五月十│臺北縣三重巿三和路四段│丙○○│女用手錶三只、鑽戒│
│    │四日下午五時許│三八二巷一三七號二樓  │      │三顆（合計價值約新│
│    │              │                      │      │臺幣七萬五千元）、│
│    │              │                      │      │國民身分證、郵局存│
│    │              │                      │      │摺、中國信託商業銀│
│    │              │                      │      │行清償證明、臺新銀│
│    │              │                      │      │行清償帳單        │
├──┼───────┼───────────┼───┼─────────┤
│ 五 │九十五年五月十│臺北縣三重巿三和路四段│甲○○│ＷＩＮ牌行動電話一│
│    │五日上午九時許│三八二巷二號四樓      │      │具、紀念幣、彰化銀│
│    │              │                      │      │行信用卡三張      │
└──┴───────┴───────────┴───┴─────────┘


司法院資訊處製作；財團法人民間司法改革基金會備份。
